# 设备安装调试过程中发生的支出可否计入销售费用

提问人：铁头娃 时间：2020-05-06 21:33:00
公司主要销售高压电力电子设备，产品在安装调试完毕后确认收入，设备安装调试过程中会发生一些材料（如电缆等）、或施工（土建）费用，全年此类费用金额占全年产品成本的比例较小（约1%），因此种费用发生较为繁杂，金额相对较小，可否直接以销售费用-安装费列示，不计入相关产品成本。

回答人：chenyiwei
原则上应计入合同履约成本，并采用与确认收入相配比的方式结转到营业成本中。实务中可根据重要性原则考虑是否接受简化处理。但即使是简化处理，也建议在发生时计入营业成本，而不是销售费用。